臺灣臺北地方法院刑事判決　　　　　100年度交簡上字第151號
上　訴　人　臺灣臺北地方法院檢察署檢察官
被　　　告　張炎松
上列上訴人因被告過失傷害案件，不服本院100年7月6日100 年
度交簡字第42號第一審刑事簡易判決（起訴案號：100年度偵字
第5881號），提起上訴，本院管轄之第二審合議庭判決如下：
    主  文
上訴駁回。
    事  實
一、張炎松於民國99年8月16日16時45分許，駕駛車牌號碼為367
    7－VF號自用小客車，沿臺北市○○區○○路由北往南方向
    行駛，迨行經至南海路與和平西路路口時，明知駕駛人應注
    意汽車在設有禁止臨時停車標線處所不得臨時停車，且應注
    意臨時停車而開啟車門時，應注意後方有否來車，並讓其他
    車輛先行，竟疏未注意及此，逕將該車輛停在劃有紅線禁止
    臨時停車標線之路段，貿然開啟駕駛座車門下車，適有蔡江
    泉騎乘車牌號碼862－BEP號重型機車機車，搭載郭雲卿由同
    向後方行至該處，見狀閃避不及，當場撞擊上開自用小客車
    之駕駛座車門，致蔡江泉受有肢體多處挫傷、擦傷之傷害；
    郭雲卿則受有右膝後十字韌帶斷裂之傷害。張炎松並於偵查
    犯罪權限公務員知悉上情前，向到場處理之警員坦承肇事，
    自首並接受裁判。
二、案經蔡江泉、郭雲卿訴由臺北市政府警察局中正第二分局報
    告臺灣臺北地方法院檢察署檢察官偵查後起訴，經本院改依
    簡易判決程序處刑。
    理  由
一、證據能力部分：
    按被告以外之人於審判外之言詞或書面陳述，除法律有規定
    者外，不得作為證據，刑事訴訟法第159條第1項定有明文。
    但被告以外之人於審判外之陳述，雖不符前4條之規定，而
    經當事人於審判程序同意做為證據，法院審酌該言詞陳述或
    書面陳述作成時之情況，認為適當者，亦得為證據。當事人
    、代理人或辯護人於法院調查證據時，知有刑事訴訟法第
    159條第1項不得為證據之情形，而未於言詞辯論終結前聲明
    異議者，視為有前項之同意，同法第159條之5亦規定甚明。
    經查，本院認定犯罪事實所憑之證據中，部分係屬傳聞證據
    ，惟檢察官及被告張炎松均未於本院言詞辯論終結前聲明異
    議，本院審酌該等言詞或書面陳述作成之情況，並無非出於
    任意性或不正取供，或違法或不當情事，且客觀上亦無不可
    信之情況，堪認為適當，依刑事訴訟法第159條之5第2項規
    定，均得作為證據。
二、實體理由部分：
（一）查上開犯罪事實，業據被告於偵查中及本院審理時均坦承
      不諱（見他字卷第57頁、本院易字卷第15頁背面），核與
      證人蔡江泉、郭雲卿雯之指訴情節相符（見他字卷第21-2
      4頁），並有道路交通事故現場圖、道路交通事故調查報
      告表（一）、（二）、聯合醫院和平院區診斷證明書2紙
      、國立臺灣大學醫學院附設醫院診斷證明書1紙、臺北市
      政府警察局交通警察大隊道路交通事故初步分析研判表、
      臺北市政府警察局中正二分局交通分隊道路交通事故補充
      資料表、現場及車損照片共10張等在卷可稽，足徵被告前
      開任意性之自白與事實相符合。本件事證已經明確，被告
      過失傷害之犯行堪予認定，應依法論科。
（二）核被告所為，係犯刑法第284條第1項前段之過失傷害罪。
      又被告於肇事後留在現場等候，於有偵查權限之公務員尚
      未發覺其犯罪前，向據報到場處理之員警表明其為肇事者
      ，並進而接受裁判，此有北市○○○○○道路交通事故肇
      事人自首情形紀錄表1份（見偵卷第21頁）在卷可稽，爰
      依刑法第62條前段規定減輕其刑。原審認被告罪證明確，
      適用刑法第284條第1項前段、第55條、第41條第1項前段
      、第62條前段、刑法施行法第1條之1之規定，並審酌被告
      之犯後態度、素行、智識程度、生活狀況、所生危害程度
      等一切情狀，量處被告拘役55日，如易科罰金以新臺幣1
      千元折算1日，其認事用法俱無違誤之處，量刑亦屬妥適
      ，應予維持。
（三）檢察官循告訴人郭雲卿之請求，提起上訴意旨略以：被告
      之行為業已造成二人受傷之結果，原審量刑僅足以反映1
      人受傷之結果，且被告迄今未賠償告訴人，亦未道歉，是
      原審僅量處被告拘役55日，予以輕判，尚難認妥適等語。
      按關於刑之量定，係實體法上賦予法院得為自由裁量之事
      項，倘其未有逾越法律所規定之範圍，或濫用其權限，即
      不得任意指摘為違法（最高法院75年度臺上字第7033號判
      例意旨參照）；且在同一犯罪事實與情節，如別無其他加
      重或減輕之原因，下級審量定之刑，亦無過重或失輕之不
      當情形，則上級審法院對下級審法院之職權行使，原則上
      應予尊重（最高法院85年度臺上字第2446號判決意旨參照
      ）。而審酌本案被告犯罪後，於偵查及本院審理中均能坦
      認犯行，犯後態度良好，且被告與告訴人2人嗣後已達成
      和解，賠償告訴人等所受之損害，業據告訴人2人到庭表
      示不予追究（見本院交簡上卷第29頁），兼衡告訴人2人
      因本案所受傷害之程度等各情，本院認原審量處被告拘役
      55日，並諭知易科罰金之折算標準，量刑尚稱妥適。檢察
      官以量刑過輕為由提起上訴，尚非可採，應予駁回。
據上論斷，應依刑事訴訟法第455條之1第1項、第3項、第368 條
，判決如主文。
本案經檢察官吳曉婷到庭執行職務
中    華    民    國   100    年    10    月    18    日
                  刑事第十三庭審判長法  官  劉煌基
                                    法  官  吳佳樺
                                    法  官  楊雅清
上正本證明與原本無異。
不得上訴。
                                    書記官  吳俊龍
中    華    民    國   100    年    10    月    18    日